臺灣桃園地方法院刑事裁定
111年度聲字第656號
聲請人  即
選任辯護人  王奕仁律師(法扶律師)        
被      告  魏榜首



上列聲請人因被告違反毒品危害防制條例案件，經檢察官提起公
訴（109年度偵字第21498號），聲請撤銷羈押及具保停止羈押，
本院裁定如下：
    主  文
聲請均駁回。
    理　由
一、按辯護人得聲請法院撤銷羈押，亦得隨時具保，向法院聲請
    停止羈押，刑事訴訟法第107條第2項前段、第110條第1項定
    有明文。查本件刑事聲請撤銷羈押狀僅記載「被告魏榜首」
    、「辯護人王奕仁律師」，惟未經被告簽名或蓋用印章，只
    見選任辯護人王奕仁律師之印文（見本院卷第5至8頁），應
    認本件聲請人為選任辯護人王奕仁律師。辯護人既得隨時為
    被告利益聲請撤銷及具保停止羈押，是本件辯護人之上開聲
    請，程序上核屬正當，合先敘明。
二、聲請意旨略以：被告魏榜首雖以偽造之病歷請假，惟該病歷
    係被告朋友所為，與被告無關，被告對此不知情，無可歸責
    事由，且有固定住居所，前次準備程序亦遵期到庭，並無逃
    亡之虞，顯無羈押之原因，且非不得以具保、責付或限制住
    居方式代替羈押，請求撤銷及具保停止羈押等語。
三、按羈押之目的，在於確保刑事偵查、審判程序之完成及刑事
    執行之保全。被告究竟有無刑事訴訟法第101條、第101條之
    1 所規定之羈押要件、應否羈押，以及羈押後其羈押原因是
    否仍然存在、有無繼續羈押之必要，承審法院本得斟酌訴訟
    進行程度及其他一切情形而為認定，故受羈押之被告除確有
    刑事訴訟法第114條所列各款情形之一，經具保聲請停止羈
    押不得駁回外，如以其他原因聲請具保停止羈押，其准許與
    否，承審法院本有自由裁量之職權，苟無濫用其權限之情形
    ，即不得任意指為違法（最高法院109年度台抗字第1852號
    裁定意旨參照）。
四、被告因違反毒品危害防制條例案件，經檢察官提起公訴，本
    院受命法官於111年2月22日訊問後，認有相當理由認為被告
    有逃亡之虞且有羈押之必要，裁定自111年2月22日起羈押3
    月等情，有本院相關卷證可佐。
五、本案被告涉犯修正前毒品危害防制條例第4條第1項、第2項
    販賣第一、二級毒品及藥事法第83條第1項轉讓禁藥等罪嫌
    ，訊據被告否認有何上開犯行，辯稱：我要另外找律師，我
    現在要保持沉默等語，惟公訴意旨有起訴書「證據並所犯法
    條」欄第1段記載之證據可證，足認聲請人涉犯上開犯罪嫌
    疑重大，其中包含最輕本刑7年以上有期徒刑之重罪，參以
    被告於110年11月29日具狀並檢附國立臺灣大學醫學院附設
    醫院110年11月27日診斷證明書表示因受有「1、左脛骨三級
    粉碎性骨折。2、左肱骨開放式骨折。3、顴骨、下巴多處擦
    挫傷」等傷害，有醫師囑言「2021年11月12日車禍送急診急
    救、止血，2021年11月27日辦理住院當天手術開刀左手肘鎖
    鋼釘固定，左小腿粉碎性骨折出現血腫炎症機化，已做CT觀
    察治療中，必須留院治療痊癒才可施行粉碎性骨折手術」等
    語（見本院卷二第47頁），惟經國立臺灣大學醫學院附設醫
    院於110年12月15日函覆本院稱無被告就醫紀錄可提供等語
    （見本院卷二第55頁），是被告竟以偽造之診斷證明書向本
    院請假，被告是否有意面對本案重刑，不無疑問。衡以被告
    所犯之罪之法定刑不低，其可能面臨之刑責相當重，本院認
    為仍有相當理由可認被告有逃亡之虞，審酌被告本案涉嫌之
    犯罪情節、可負擔之具保金額，權衡國家刑事司法權之有效
    行使、社會秩序及公共利益、被告人身自由之私益及防禦權
    受限制之程度等情狀，認以目前訴訟進行之程度，如不羈押
    被告，顯難進行後續之審判而有羈押之必要。
六、聲請人雖主張被告對偽造診斷證明書一事不知情等語，惟經
    本院訊問被告供稱：我因這個車禍而受有上開傷害，外表看
    起來正常是因為我有去整骨等語，惟經本院提示國立臺灣大
    學醫學院上開函覆結果，被告方稱係一個不知名朋友說可以
    幫我請假，我就請他幫我處理，他叫我這樣回答法院等語（
    見本院卷二第158頁），是被告能以上開言詞搪塞本院，足
    認被告知悉係以偽造之診斷證明書向本院請假，被告顯然無
    意尊重本院審判程序而有逃亡之虞，已達「有事實足認」之
    程度，自仍該當刑事訴訟法第101條第1項第1款所列之羈押
    原因，本案除羈押被告外，別無其他替代手段可消除，而仍
    有羈押之必要。此外，復查無刑事訴訟法第114條各款所定
    不得駁回具保停止羈押聲請之事由，是本件聲請均無理由，
    應予駁回。
七、依刑事訴訟法第220條，裁定如主文。 
中　　華　　民　　國　　111 　年　　3 　　月　　6 　　日
                  刑事第十五庭  審判長法　官　林龍輝
　　　　　　　　                      法　官  吳軍良
　　　　　　　　　　　　　　　　　　　法　官  林岷奭
以上正本證明與原本無異。
如不服本裁定，應於裁定送達後5 日內向本院提出抗告狀。
　　　　　　　　　　　　　　　        書記官　林慈思
中　　華　　民　　國　　111 　年　　3 　　月　　8 　　日